cs: Geologické období: Kambrium; Karbon; Křída; Devon; Eocén; Holocén; Jura; Miocén; Neogén; Oligocén; Ordovik; Paleocén; Paleogén; Perm; Pleistocén; Pliocén; Prekambrium; Kvartér; Silur; Trias; Ostatní
ja: 地質時代: カンブリア紀; 石炭紀; 白亜紀; デボン紀; 始新世; 完新世; ジュラ紀; 中新世; 新第三紀; 漸新世; オルドビス紀; 暁新世; 古第三紀; ペルム紀; 更新世; 鮮新世; 先カンブリア時代; 第四紀; シルル紀; 三畳紀; その他
en: Geological period: Cambrian; Carboniferous; Cretaceous; Devonian; Eocene; Holocene; Jurassic; Miocene; Neogene; Oligocene; Ordovician; Paleocene; Paleogene; Permian; Pleistocene; Pliocene; Precambrian; Quaternary; Silurian; Triassic; Other
zh-TW: 地質年代: 寒武紀; 石炭紀; 白堊紀; 泥盆紀; 始新世; 全新世; 侏羅紀; 中新世; 新近紀; 漸新世; 奧陶紀; 古新世; 古近紀; 二疊紀; 更新世; 上新世; 前寒武紀; 第四紀; 志留紀; 三疊紀; 其他
fr: Période géologique: Cambrien; Carbonifère; Crétacé; Dévonien; Éocène; Holocène; Jurassique; Miocène; Néogène; Oligocène; Ordovicien; Paléocène; Paléogène; Permien; Pléistocène; Pliocène; Précambrien; Quaternaire; Silurien; Trias; Autre
lt-LT: Geologinis laikotarpis: Kambras; Karbonas; Kreida; Devonas; Eocenas; Holocenas; Jura; Miocenas; Neogenas; Oligocenas; Ordovikas; Paleocenas; Paleogenas; Permas; Pleistocenas; Pliocenas; Prekambras; Kvarteras; Silūras; Triasas; Kita
vi: Kỷ địa chất: Kỷ Cambri; Kỷ Than đá; Kỷ Phấn trắng; Kỷ Devon; Thế Eocen; Thế Holocen; Kỷ Jura; Thế Miocen; Kỷ Neogen; Thế Oligocen; Kỷ Ordovic; Thế Paleocen; Kỷ Paleogen; Kỷ Permi; Thế Pleistocen; Thế Pliocen; Thời tiền Cambri; Đệ Tứ; Kỷ Silur; Kỷ Trias; Khác
sl-SI: Geološko obdobje: Kambrij; Karbon; Kreda; Devon; Eocen; Holocen; Jura; Miocen; Neogen; Oligocen; Ordovicij; Paleocen; Paleogen; Perm; Pleistocen; Pliocen; Predkambrij; Kvartar; Silur; Trias; Drugo
de: Erdzeitalter: Kambrium; Karbon; Kreidezeit; Devon; Eozän; Holozän; Jura; Miozän; Neogen; Oligozän; Ordovizium; Paläozän; Paläogen; Perm; Pleistozän; Pliozän; Präkambrium; Quartär; Silur; Trias; Sonstige
da: Geologisk periode: Kambrium; Karbon; Kridt; Devon; Eocæn; Holocæn; Jura; Miocæn; Neogen; Oligocæn; Ordovicium; Palæocæn; Palæogen; Perm; Pleistocæn; Pliocæn; Prækambrium; Kvartær; Silur; Trias; Andet
nb: Geologisk periode: Kambrium; Karbon; Kritt; Devon; Eocen; Holocen; Jura; Miocen; Neogen; Oligocen; Ordovicium; Paleocen; Paleogen; Perm; Pleistocen; Pliocen; Prekambrium; Kvartær; Silur; Trias; Annet
it: Periodo geologico: Cambriano; Carbonifero; Cretacico; Devoniano; Eocene; Olocene; Giurassico; Miocene; Neogene; Oligocene; Ordoviciano; Paleocene; Paleogene; Permiano; Pleistocene; Pliocene; Precambriano; Quaternario; Siluriano; Triassico; Altro
es: Período geológico: Cámbrico; Carbonífero; Cretácico; Devónico; Eoceno; Holoceno; Jurásico; Mioceno; Neógeno; Oligoceno; Ordovícico; Paleoceno; Paleógeno; Pérmico; Pleistoceno; Plioceno; Precámbrico; Cuaternario; Silúrico; Triásico; Otro
fi: Geologinen aikakausi: Kambrikausi; Kivihiilikausi; Liitukausi; Devonikausi; Eoseeni; Holoseeni; Jurakausi; Mioseeni; Neogeeni; Oligoseeni; Ordovikikausi; Paleoseeni; Paleogeeni; Permikausi; Pleistoseeni; Plioseeni; Prekambri; Kvartäärikausi; Siluurikausi; Triaskausi; Muu
pl: Okres geologiczny: Kambr; Karbon; Kreda; Dewon; Eocen; Holocen; Jura; Miocen; Neogen; Oligocen; Ordowik; Paleocen; Paleogen; Perm; Plejstocen; Pliocen; Prekambr; Czwartorzęd; Sylur; Trias; Inny
sv: Geologisk period: Kambrium; Karbon; Krita; Devon; Eocen; Holocen; Jura; Miocen; Neogen; Oligocen; Ordovicium; Paleocen; Paleogen; Perm; Pleistocen; Pliocen; Prekambrium; Kvartär; Silur; Trias; Övrigt
th: ยุคทางธรณีวิทยา: แคมเบรียน; คาร์บอนิเฟอรัส; ครีเทเชียส; ดีโวเนียน; อีโอซีน; โฮโลซีน; จูแรสซิก; ไมโอซีน; นีโอจีน; โอลิโกซีน; ออร์โดวิเชียน; พาลีโอซีน; พาลีโอจีน; เพอร์เมียน; ไพลสโตซีน; ไพลโอซีน; พรีแคมเบรียน; ควอเทอร์นารี; ไซลูเรียน; ไทรแอสซิก; อื่นๆ
tr: Jeolojik dönem: Kambriyen; Karbonifer; Kretase; Devoniyen; Eosen; Holosen; Jura; Miyosen; Neojen; Oligosen; Ordovisiyen; Paleosen; Paleojen; Permiyen; Pleyistosen; Pliyosen; Prekambriyen; Kuvaterner; Silüryen; Triyas; Diğer
zh-CN: 地质时期: 寒武纪; 石炭纪; 白垩纪; 泥盆纪; 始新世; 全新世; 侏罗纪; 中新世; 新近纪; 渐新世; 奥陶纪; 古新世; 古近纪; 二叠纪; 更新世; 上新世; 前寒武纪; 第四纪; 志留纪; 三叠纪; 其他
pt-PT: Período geológico: Câmbrico; Carbónico; Cretácico; Devónico; Eoceno; Holoceno; Jurássico; Mioceno; Neogénico; Oligoceno; Ordovícico; Paleoceno; Paleogénico; Pérmico; Plistoceno; Plioceno; Pré-câmbrico; Quaternário; Silúrico; Triásico; Outro
ko: 지질 시대: 캄브리아기; 석탄기; 백악기; 데본기; 에오세; 홀로세; 쥐라기; 마이오세; 신제3기; 올리고세; 오르도비스기; 팔레오세; 고제3기; 페름기; 플라이스토세; 플리오세; 선캄브리아기; 제4기; 실루리아기; 트라이아스기; 기타
hu: Földrajzi időszak: Kambrium; Karbon; Kréta; Devon; Eocén; Holocén; Jura; Miocén; Neogén; Oligocén; Ordovícium; Paleocén; Paleogén; Perm; Pleisztocén; Pliocén; Prekambrium; Negyedszak; Szilur; Triász; Egyéb
nl: Geologische periode: Cambrium; Carboon; Krijt; Devoon; Eoceen; Holoceen; Jura; Mioceen; Neogeen; Oligoceen; Ordovicium; Paleoceen; Paleogeen; Perm; Pleistoceen; Plioceen; Precambrium; Kwartair; Siluur; Trias; Overig
sk-SK: Geologické obdobie: Kambrium; Karbón; Krieda; Devón; Eocén; Holocén; Jura; Miocén; Neogén; Oligocén; Ordovik; Paleocén; Paleogén; Perm; Pleistocén; Pliocén; Prekambrium; Kvartér; Silúr; Trias; Iné
ru: Геологический период: Кембрийский; Каменноугольный; Меловой; Девонский; Эоцен; Голоцен; Юрский; Миоцен; Неогеновый; Олигоцен; Ордовикский; Палеоцен; Палеогеновый; Пермский; Плейстоцен; Плиоцен; Докембрийский; Четвертичный; Силурийский; Триасовый; Другое
bg-BG: Геоложки период: Камбрий; Карбон; Креда; Девон; Еоцен; Холоцен; Юра; Миоцен; Неоген; Олигоцен; Ордовик; Палеоцен; Палеоген; Перм; Плейстоцен; Плиоцен; Докамбрий; Кватернер; Силур; Триас; Друг
pt-BR: Período geológico: Cambriano; Carbonífero; Cretáceo; Devoniano; Eoceno; Holoceno; Jurássico; Mioceno; Neógeno; Oligoceno; Ordoviciano; Paleoceno; Paleógeno; Permiano; Pleistoceno; Plioceno; Pré-Cambriano; Quaternário; Siluriano; Triássico; Outro
el: Γεωλογική περίοδος: Κάμβρια; Λιθανθρακοφόρος; Κρητιδική; Δεβόνια; Ηώκαινος; Ολόκαινος; Ιουρασική; Μειόκαινος; Νεογενής; Ολιγόκαινος; Ορδοβίκια; Παλαιόκαινος; Παλαιογενής; Πέρμια; Πλειστόκαινος; Πλειόκαινος; Προκάμβρια; Τεταρτογενής; Σιλούρια; Τριαδική; Άλλο
ro-RO: Perioadă geologică: Cambrian; Carbonifer; Cretacic; Devonian; Eocen; Holocen; Jurasic; Miocen; Neogen; Oligocen; Ordovician; Paleocen; Paleogen; Permian; Pleistocen; Pliocen; Precambrian; Cuaternar; Silurian; Triasic; Altele
hr-HR: Geološko razdoblje: Kambrij; Karbon; Kreda; Devon; Eocen; Holocen; Jura; Miocen; Neogen; Oligocen; Ordovicij; Paleocen; Paleogen; Perm; Pleistocen; Pliocen; Prekambrij; Kvartar; Silur; Trijas; Ostalo